臺灣臺南地方法院刑事判決　
111年度易字第828號
公  訴  人  臺灣臺南地方檢察署檢察官
被      告  王俊信

                    住○○市○○區○○路0段0000巷0弄0號0樓之0


上列被告因竊盜案件，經檢察官提起公訴（111年度營偵字第423
號、111年度偵緝字第605號），本院判決如下：
    主  文
王俊信共同犯竊盜罪，處有期徒刑參月，如易科罰金，以新臺幣
壹仟元折算壹日。
    事  實
一、王俊信與蔡宗寶(已歿，經本院另為不受理判決)共同基於意
    圖為自己不法所有之犯意聯絡，於民國110年12月31日凌晨2
    時30分許，由王俊信帶同蔡宗寶至其所承租、位在臺南市○○
    區○○路000巷00號公寓1樓外之機車停車棚，共同選定下手行
    竊之目標後，由王俊信覓得長掃把1支交予蔡宗寶移動監視
    器角度，再由蔡宗寶持以不詳方式取得之鑰匙1支發動機車
    電門，以此方式竊取潘美鈴所有、停放於上開機車停車棚內
    之車牌號碼000-0000號普通重型機車1部，得手後供蔡宗寶
    代步使用。嗣潘美鈴發現機車遭竊，報警處理，經警調閱監
    視器畫面，始循線查獲上情，並扣得上開機車1部。
二、案經潘美玲訴由臺南市政府警察局新營分局報請臺灣臺南地
    方檢察署檢察官偵查起訴。
    理  由
壹、證據能力部分：
    本案據以認定事實之供述證據，公訴人及被告王俊信於本院
    言詞辯論終結前均未爭執其證據能力，經審酌其作成並無違
    法、不當或顯不可信之情形，依刑事訴訟法第159條之5之規
    定，自有證據能力；至其他非供述證據部分，與本案事實具
    自然關聯性，且非公務員違背法定程序或經偽造、變造等須
    證據排除之情事所取得，依同法第158條之4規定反面解釋，
    亦具證據能力，先予敘明。
貳、實體部分：
一、認定犯罪事實之理由及證據：
(一)訊據被告否認有何共同竊盜之犯行，辯稱：蔡宗寶行竊機車
    時，伊有阻止他，並告訴他，他還有殘刑的部分要執行，請
    他不要這樣做，而且伊當時租住在該處，伊跟他說他把機車
    牽走了，伊以後要怎麼做人，伊已經有勸阻蔡宗寶，他硬要
    把車牽走，伊也沒有辦法云云(見本院卷第204至205頁)。
(二)經查，被告與同案被告蔡宗寶為朋友關係，被告於本件案發
    前，曾出借機車予同案被告蔡宗寶使用，經被告向同案被告
    蔡宗寶催討，同案被告蔡宗寶乃於案發當天即110年12月31
    日凌晨將機車騎至被告位於臺南市○○區○○路000巷00號之租
    屋處返還予被告，再由被告搭載同案被告蔡宗寶前往醫院整
    理被告母親之物品後，於同日凌晨2時許，駕車返回被告上
    開租屋處等情，業經被告供陳在卷(見警一卷第31至33頁、
    本院卷第205頁)，並有被告與同案被告蔡宗寶間之LINE對話
    紀錄、其2人駕車返回被告上開租屋處之監視器畫面及案發
    現場照片在卷可資佐證(見警一卷第41至63頁、65頁、偵一
    卷第197至203頁)，此部分事實，堪以認定。
(三)被告雖於本院審理中辯稱係同案被告蔡宗寶不聽其勸阻，執
    意竊取機車，其並未參與本案竊盜犯行云云；另同案被告蔡
    宗寶亦否認被告有與其一同竊取告訴人潘美玲之機車，或有
    何把風之舉。然觀之同案被告蔡宗寶於警詢中先是供稱：伊
    行竊時旁邊並無共犯，無人為伊把風云云(見警一卷第5頁)
    ；嗣於偵查中，經檢察官提示警卷第67、69、71、73頁之監
    視器翻拍照片後，始改稱：案發當天有把跟被告借的機車還
    他，伊自己在樓梯那邊拿掃把要移動監視器角度；因為伊機
    車還被告，伊還要回去雲林，看到機車就想偷來騎回去，所
    以伊調監視器不要被發現云云，惟依舊表示自己在移動監視
    器角度時被告在樓上，且均未提及被告曾勸阻其竊取機車等
    節(見偵二卷第13至15頁)，與被告所執辯解明顯不符，則被
    告上開所辯是否可採，即非無疑。
(四)依案發當時之監視器畫面顯示(監視器時間快實際時間1小時
    30分)，被告駕駛自小客車搭載同案被告蔡宗寶返抵被告上
    開租屋處外停放後(監視器時間顯示04:04:49~04:04:51，正
    確時間：02:34:49~02:34:51)，2人即一同走至被告租屋處
    公寓1樓外之機車停車棚(監視器時間顯示04:06:50，正確時
    間：02:36:50)；嗣2人進入後約10餘秒時間，同案被告蔡宗
    寶即手持長條狀物品，緊跟在被告身後(監視器時間顯示04:
    07:04，正確時間：02:37:04)；隨後不到1分鐘之時間，監
    視器角度遭人調整(監視器時間顯示04:07:45，正確時間：0
    2:37:45)；之後同案被告蔡宗寶即與被告一同站在告訴人潘
    美玲之機車旁(監視器時間顯示04:07:53，正確時間：02:37
    :53)；而再緊接不到1分鐘之時間，同案被告蔡宗寶即戴好
    安全帽、發動機車，騎車離去，竊取告訴人潘美玲所有之前
    揭機車得手等情(監視器時間顯示04:07:59~04:08:58，正確
    時間：02:37:59~02:38:58)，有監視器翻拍照片在卷可稽(
    見警一卷第65至83頁)。是由上開監視器畫面可知，同案被
    告蔡宗寶係在進入案發地點前後不到3分鐘之時間，即竊取
    告訴人潘美玲之機車得手並駛離，則倘若被告在事前確實不
    知同案被告蔡宗寶欲竊取機車作為代步工具，以案發當時係
    深夜時分，同案被告蔡宗寶又已將原本騎乘之機車返還予被
    告而無其他交通工具，被告理應載送同案被告蔡宗寶返家或
    轉搭大眾交通工具離開，抑或讓同案被告蔡宗寶在其上開租
    屋處留宿一晚，殊無在駕駛自小客車搭載同案被告蔡宗寶返
    回其上開租屋處後，隨即陪同同案被告蔡宗寶尋覓長條狀物
    品，再任由同案被告蔡宗寶移動案發地點之監視器角度，甚
    至在短短數分鐘之時間，同案被告蔡宗寶即騎竊得之機車離
    開。此外，依檢察官所製作之勘驗筆錄亦可知，被告與同案
    被告蔡宗寶返回被告上開租屋處後，約僅1分鐘之時間，本
    件CH06即面向機車停車場角度之監視器，旋即遭人移動(見
    偵一卷第217至218頁之監視器翻拍照片)；且被告在同案被
    告蔡宗寶走近告訴人潘美玲之機車車頭後，僅站立在同案被
    告蔡宗寶後方觀看約4秒鐘(監視器時間顯示04:07:53~04:07
    :57，正確時間：02:37:53~02:37:57)，旋即轉身離開(見偵
    一卷第219至221頁)，均未見被告與同案被告蔡宗寶間有言
    語上之爭執或是交談之情形，則被告空言辯稱其曾當場勸阻
    同案被告蔡宗寶竊取機車云云，無非事後卸責之詞，難以採
    信。
(五)至被告雖於本院審理中辯稱：伊轉身之後本來要回家，但想
    了想就跟同案被告蔡宗寶說不要做這件事，伊就去拿安全帽
    ，伊邊走邊跟同案被告蔡宗寶說，你不要做這件事，伊騎車
    載你回家，但同案被告蔡宗寶一直叫伊不要管他，同案被告
    蔡宗寶把車騎走之後，伊就騎車追出去云云(見本院卷第214
    至215頁)。惟觀諸被告於偵查中所辯：「(問：如果你要阻
    止蔡宗寶的話，為何在蔡宗寶偷機車時，你看一下後反而走
    到另一邊停車區去騎你的機車呢?)因為他叫我不要管他，他
    說他3天後騎回來放，我說不要說3天，人家明天上班就找不
    到車了，我住在這邊，在這邊偷車，萬一人家報案查到我，
    我很難做」 、「(問：既然如此，你為何在他偷車時不立刻
    制止他，反而同時去牽機車，在他偷完騎走後，你立刻跟上
    騎出去?)我是要追上去勸他」云云(見偵一卷第214頁)，均
    未提及自己在看見同案被告蔡宗寶下手竊取機車時，曾經向
    同案被告蔡宗寶表示要騎機車載其返家，而僅辯稱自己是要
    騎機車出去勸阻同案被告蔡宗寶云云，直至本院審理中始以
    上詞置辯，此部分無非事後卸責之詞，亦難採信。
(六)綜上，被告所辯並無與同案被告蔡宗寶共同竊取機車，同案
    被告蔡宗寶在竊取機車時，其曾出言勸阻云云，核與卷事證
    不符，委無可採。本件事證明確，被告與同案被告蔡宗寶上
    開共同竊盜之犯行，堪以認定，應依法論科。
二、核被告所為，係犯刑法第320條第1項之竊盜罪。被告與同案
    被告蔡宗寶間就上開犯行具有犯意聯絡及行為分擔，應論以
    共同正犯。爰審酌被告已有竊盜之前案紀錄，有臺灣高等法
    院被告前案紀錄表在卷可按，素行非佳，再與同案被告蔡宗
    寶共同為本件竊盜犯行，對於社會治安及民眾財產安全產生
    危害，所為應予非難；兼衡被告犯罪之動機、目的、行為態
    樣、手段、犯後猶否認犯行，難認有悔意，暨被告自述之智
    識程度、家庭經濟狀況等一切情狀，量處如主文所示之刑，
    並諭知易科罰金之折算標準。
三、沒收部分：
　　被告與同案被告蔡宗寶共同竊得之普通重型機車1部，已由
    告訴人潘美鈴領回，有贓物認領保管單附卷可憑（見警一卷
    第95頁），依刑法第38條之1第5項規定，自毋庸宣告沒收或
    追徵。
據上論斷，應依刑事訴訟法第299條第1項前段，判決如主文。
本案經檢察官林怡君提起公訴，檢察官黃榮加到庭執行職務。
中　　華　　民　　國　　111 　年　　10　　月　　20　　日
                  刑事第六庭  法　官　孫淑玉
以上正本證明與原本無異。
如不服本判決應於收受本判決後20日內向本院提出上訴書狀，並
應敘述具體理由。其未敘述上訴理由者，應於上訴期間屆滿後20
日內向本院補提理由書狀（均須按他造當事人之人數附繕本）「
切勿逕送上級法院」。 
　　　　　　　　　　　　　　　書記官　洪千棻
中　　華　　民　　國　　111 　年　　10　　月　　21　　日
附錄本案論罪科刑法條：
中華民國刑法第320條
意圖為自己或第三人不法之所有，而竊取他人之動產者，為竊盜
罪，處5年以下有期徒刑、拘役或50萬元以下罰金。
意圖為自己或第三人不法之利益，而竊佔他人之不動產者，依前
項之規定處斷。
前二項之未遂犯罰之。